臺灣士林地方法院民事簡易判決
111年度士簡字第433號
原      告  陳董麗蘭
訴訟代理人  陳明穗  
被      告  黃俊升  

訴訟代理人  朱健興律師
上列當事人間因被告過失傷害案件（110年度交易字第131號），
原告提起刑事附帶民事訴訟請求損害賠償事件（110年度交附民
字第95號），經本院刑事庭裁定移送前來，本院於民國111年7月
7日言詞辯論終結，判決如下：
    主  文
被告應給付原告新臺幣貳拾陸萬肆仟肆佰貳拾參元。
原告其餘之訴駁回。
本判決原告勝訴部分得假執行。
原告其餘假執行之聲請駁回。
    事實及理由要領
一、原告主張：被告於民國109年5月21日上午11時22分許，騎乘
    車號000-0000號機車（下稱A車），行經臺北市大同區臺北
    橋機車專用道第3根燈桿處，因未注意車前狀況及兩車並行
    之間隔且超速行駛，致撞上訴外人陳榮發騎乘車牌號碼000-
    000號機車（下稱B車）搭載乘客即原告，人車倒地，原告受
    有右側橈骨及尺骨粉碎性骨折合併遠端橈尺骨關節脫臼等傷
    害，支出醫療費用新臺幣（下同）7萬2,738元、交通費用2,
    590元、30日家人看護費用6萬元（每日2,000元）、必要耗
    材費用771元（濕巾、泡麵、免洗褲、毛巾、手臂吊帶、牙
    刷、牙膏、小臉盆、倍潔雅），並請求精神慰撫金50萬元，
    乃依侵權行為之法律關係，提起本件訴訟等語，並聲明求為
    判決被告應給付63萬6,099元，且願供擔保請准宣告假執行
    。
二、被告則以：被告否認有過失。被告不爭執原告有支出執醫療
    費用、看護費及必要耗材費用，精神慰撫金及車資部分有爭
    執等語，資為抗辯，並聲明求為判決駁回原告之訴。
三、本院得心證之理由
　　本件原告主張於上開時地發生系爭車禍，原告受有上開傷害
    之事實，經核與本院110年度交易字第131號刑事判決書相符
    ，且為被告所不爭執，堪信為真。又原告已受領強制汽車責
    任險保險金7萬1,676元，為兩造所不爭執，亦可認定。惟原
    告主張被告應負損害賠償責任乙情，則為兩造所爭執，被告
    並以上開情詞置辯，茲審認如下：
(一)按因故意或過失，不法侵害他人之權利者，負損害賠償責任
    。汽車、機車或其他非依軌道行駛之動力車輛，在使用中加
    損害於他人者，駕駛人應賠償因此所生之損害。不法侵害他
    人之身體或健康者，對於被害人因此喪失或減少勞動能力或
    增加生活上之需要時，應負損害賠償責任。不法侵害他人之
    身體、健康、名譽、自由、信用、隱私、貞操，或不法侵害
    其他人格法益而情節重大者，被害人雖非財產上之損害，亦
    得請求賠償相當之金額。民法第184條第1項前段、第191條
    之2前段、第193條第1項、第195條第1項前段分別定有明文
    。又不法侵害他人之人格權，被害人受有非財產上損害，請
    求加害人賠償相當金額之慰撫金時，法院對於慰撫金之量定
    ，應斟酌實際加害情形、所造成之影響、被害人痛苦之程度
    、兩造之身分地位經濟情形及其他各種狀況，以核定相當之
    數額；再非財產上損害之慰撫金數額，究竟若干為適當，應
    斟酌兩造身分、地位及經濟狀況，俾為審判之依據（最高法
    院47年台上字第1221號、51年台上字第223號等判例參照）
    。
(二)經查，觀諸原告所提出之臺北市車輛行車事故鑑定會鑑定意
    見書，其上記載鑑定意見：「一、黃俊升騎乘MFZ-2857號普
    通重型機車（A車）：未注意車前狀況及兩車並行之間隔，
    且隨時採取必要之安全措施。（肇事原因）二、陳榮發騎乘
    088-KVQ號普通重型機車（B車）：（無肇事因素）」等內容
    （見附民卷第13頁），衡諸上開鑑定會所為之上開鑑定內容
    ，其推論、判斷並無顯然不當之處，核與卷內事證相符，應
    可採認。就此，原告主張被告應就其過失侵權行為負損害賠
    償責任，應屬有據。　　
(三)茲就原告上開請求審認如下：
　1.就醫療費用、必要耗材費用部分：原告因被告之侵權行為致
    其身體受有傷害，至淡水馬偕紀念醫院就診及購買手臂吊帶
    ，分別支出7萬2,738元、771元，為被告所不爭執，並有卷
    附之診斷證明書、收據、電子發票等件為憑（見附民卷第17
    至33、37頁），是原告此部分請求，應屬可採。　　
  2.就交通費用部分：原告主張其交通費用為2,590元，有其提
    出經估算之網頁資料為證（見本院卷第45至51頁），原告以
    2次往返住家與淡水馬偕醫院各1,010元、1次往返住家與臺
    北馬偕醫院570元為計算，衡情無違真實，是原告此部分請
    求，應為可採。　　
  3.就看護費用部分：觀諸原告所提出之診斷證明書（見附民卷
    第33頁），其醫囑記載：「需全日專人照護一個月」等內容
    ，可知原告因上開傷害，確有需由他人照護之必要，而原告
    請求之看護費用每日2,000元，尚無違社會常情，且為被告
    所不爭執，故原告請求1個月看護費用6萬元，尚屬有據。
　4.就精神慰撫金部分：本院衡諸被告侵權行為之手段、方式、
    所造成之傷害及其程度，復參酌兩造之年齡、智識、侵權行
    為情況等一切情狀，本院認原告請求非財產上損害即精神慰
    撫金20萬元為妥適，超過部分之請求，即無可採。
四、綜上，
　　原告得依上開法律關係請求被告給付33萬6,099元（計算式
    ：7萬2,738＋771＋2,590＋6萬＋20萬＝33萬6,0993），又原告已
    受領強制汽車責任險保險金7萬1,676元，應予扣除，故原告
    請求被告給付26萬4,423元為有理由，應予准許，逾此範圍
    之請求，則無理由，應予駁回，此部分假執行之聲請，失所
    附麗，併予駁回。
五、本件原告勝訴部分，係就民事訴訟法第427條第1項適用簡易
    程序所為被告部分敗訴之判決，依民事訴訟法第389條第1項
    第3款規定，應依職權宣告假執行，原告之聲請不另准駁。
    又原告請求之給付，係刑事附帶民事訴訟經刑事庭裁定移送
    前來，依法免納裁判費，附此敘明。
中　　華　　民　　國　　111 　年　　7 　　月　　21　　日
                  士林簡易庭  法  官  楊峻宇
以上為正本係照原本作成。
如不服本判決，應於判決送達後20日內向本庭提出上訴狀。（須
按他造當事人之人數附繕本）。 
中　　華　　民　　國　　111 　年　　7 　　月　　21　　日
                              書記官  蘇彥宇